臺灣臺北地方法院刑事判決　　　　　　　　　　　　九十三年度訴字第一０六二號
　　公　訴　人　臺灣臺北地方法院檢察署檢察官
　　被　　　告　甲○○
右列被告因毒品危害防制條例案件，經檢察官提起公訴（九十三年度毒偵緝字第一四
０號），被告於準備程序為有罪之陳述，經本院合意庭裁定適用簡式判決程序，判決
如左：
    主  文
甲○○連續施用第一級毒品，處有期徒刑拾月。
扣案之海洛因貳包（淨重壹點貳公克）及有海洛因殘留之注射針筒壹支（即九十二
年綠保管字第０七０九號編號二）均沒收銷燬；注射針筒貳支（即九十二年綠保管字
第０七０九號編號一）均沒收。
    事  實
一、甲○○曾於民國八十九年間因施用毒品案件，經本院裁定送觀察勒戒後，認為無
    繼續施用毒品傾向，經台灣台北地方法院檢察署檢察官以八十九年毒偵字第一六
    一六號為不起訴處分。仍未根除毒癮，明知海洛因業經公告列為毒品危害防制條
    例第二條第二項之第一級毒品，不得非法持有、施用，竟基於概括犯意，自九十
    二年一月初某日起，至同年三月十日止，在台北縣石碇鄉永定村大湖格十四號，
    將海洛因溶水後，以自備針筒注射皮下方式，連續非法施用第一級毒品海洛因多
    次，平均每三至五天施用一次，迨九十二年三月十一日下午五時卅分許，在上址
    為警查獲，並扣得海洛因二包（淨重一‧三二公克）及其所有供施用毒品使用之
    針筒三支（內含有殘留海洛因之注射針筒一支）。嗣經警移送台灣台北地方法院
    檢察署檢察官偵查後，諭知具保新台幣（下同）二萬元，而免予羈押。詎其仍不
    知警惕，復承上施用第一級毒品海洛因之概括犯意，又於九十二年三月下旬某日
    起，至九十三年七月初某日止，在台北市○○區○○路綽號「小傑」之男性成年
    友人處，以前述相同方式，連續非法施用第一級毒品海洛因十餘次，迨九十三年
    七月五日下午三時二十分許，在台北縣石碇鄉永定村大湖格十四號為警查獲。
二、案經台北縣政府警察局海山分局報請台灣台北地方法院檢察署偵查起訴，被告於
    準備程序為有罪之陳述，本院合意庭裁定適用簡式審判程序。
    理  由
一、右揭事實，業據被告甲○○於本院審理時坦承不諱（見本院九十三年八月卅日、
    同年九月廿七日準備程序筆錄及同年九月廿七日審判筆錄），而被告先後於九十
    二年三月十一日及九十三年七月五日為警查獲時所採集之尿液，經送鑑定結果，
    均呈嗎啡陽性反應，有台灣檢驗科技股份有限公司濫用藥物尿液檢驗報告二紙足
    稽；扣案之白色粉末二包，經鑑定結果確係第一級毒品海洛因，另扣案已使用過
    針筒二支，未發現有液態殘留物，以有機溶劑洗滌，取其洗滌液鑑驗，均檢出海
    洛因等成分，內含有不明液體之針筒一支，由於量微，以有機溶劑洗滌，取其洗
    滌液鑑驗，亦檢出海洛因等成分，各有法務部調查局九十二年四月廿五日調科壹
    字第０二０００五八四四號鑑定通知書及內政部警政署刑事警察局九十三年九月
    廿三日刑鑑字第０九三０一八０七六四號鑑驗通知書一紙可按，是依前述補強證
    據已足擔保被告就上開事實所為任意性之自白，具有相當程度之真實性，而得使
    本院確信被告前述自白確屬真實，堪以採信。被告前於八十九年間因施用毒品案
    件，經本院裁定送觀察勒戒後，認為無繼續施用毒品傾向，經台灣台北地方法院
    檢察署檢察官以八十九年毒偵字第一六一六號為不起訴處分，有台灣高等法院被
    告全國前案記錄表可參，故本件罪證明確，被告犯行堪以認定，應予依法論科。
二、核被告所為，係犯毒品危害防制條例第十條第一項之施用第一級毒品罪。其先後
    多次施用第一級毒品之犯行，均時間緊接，手法相同，觸犯犯罪構成要件相同之
    罪名，顯係基於概括犯意反覆實施，應依連續犯論以一罪，並加重其刑；其施用
    毒品前持有第一級毒品海洛因之低度行為，應為施用第一級毒品之高度行為所吸
    收，不另論罪。至於被告自九十二年三月下旬某日起至九十三年七月初某日止之
    連續施用第一級毒品犯行，雖未經檢察官起訴，但與起訴部分有裁判上一罪之連
    續犯關係，按諸刑事訴訟法第二百六十七條：「檢察官就犯罪事實一部起訴者，
    其效力及於全部」之規定，本院自得併予審究，附此敘明。爰審酌被告前曾有施
    用毒品記錄，雖經送觀察、勒戒，認無繼續施用毒品之傾向，為檢察官不起訴處
    分確定，卻仍不知悔改，施用導致人體機能發生依賴性、成癮性及抗藥性等障礙
    之海洛因，自省能力薄弱，及其本件施用毒品行為之時間長短、次數多寡、情節
    輕重，犯後坦承犯行，態度尚稱良好等一切情狀，量處如主文所示之刑，以示懲
    儆。
三、扣案經檢驗有海洛因殘留液體之針筒一支（九十二年綠保管字第０七０九號編號
    二），因與殘留之海洛因無從剝離，與扣案之海洛因二包（淨重共計一‧三二點
    公克），應依毒品危害防制條例第十八條第一項規定沒收銷燬；另已使用過注射
    針筒二支（九十二年綠保管字第０七０九號編號一）均為被告所有，供施用毒品
    所用之器具，業據其供述在卷，併依刑法第三十八條第一項第二款規定沒收；至
    於扣案其餘未使用之五支針筒，據被告供稱：係朋友寄放，並非伊所有（見本院
    九十三年八月卅日準備程序筆錄），卷內復查無其他證據可資認定係被告所有供
    犯罪所用之物，爰不另為沒收之諭知。
據上論斷，應依刑事訴訟法第二百七十三條之一、第二百九十九條第一項前段，毒品
危害防制條例第十條第一項、第十八條第一項前段，刑法第十一條、第五十六條、第
三十八條第一項第二款，判決如主文。
本案經檢察官戴東麗到庭執行職務
中　　　華　　　民　　　國　　九十三　　年　　　十　　　月　　 十五 　　日
                                      臺灣臺北地方法院刑事第十二庭
                                          法  官  胡宏文
右正本證明與原本無異。
如不服本判決，應於判決送達後十日內，向本院提出上訴狀。
                                          書記官  劉穗筠
中　　　華　　　民　　　國　　九十三　　年　　　十　　　月　　十九  　　日
附本案論罪科刑依據之法條：毒品危害防制條例第十條第一項
毒品危害防制條例第十條
施用第一級毒品者，處六月以上五年以下有期徒刑。
施用第二級毒品者，處三年以下有期徒刑。
